臺灣高等法院高雄分院刑事裁定　　　　　　　　　　　九十一年度抗字第一四二號
　　抗告人
　　即被告　甲○○
右列抗告人因公共危險等案件，不服臺灣高雄地方法院中華民國九十一年六月五日裁
定（九十年度交訴字第二○○號），提起抗告，本院裁定如左：
    主  文
抗告駁回。
    理  由
一、本件抗告意旨略以：被告於民國（下同）九十一年一月二十八日戶籍已遷至高雄
    縣鳳山市○○路五二巷二五弄三之一號，但本案台灣高雄地方法院於九十一年一
    月二十九日宣判，故判決寄至高雄縣鳳山市○○路○段一七七號，被告及家屬顯
    然無法收受該判決，嗣該院於送達不到之後，雖改寄高雄縣鳳山市○○路五二巷
    二五弄三之一號，並於九十一年三月四日由高雄縣警察局鳳山分局文山派出所寄
    存送達（按係於同年四月二日由高雄縣警察局鳳山分局新甲派出所寄存送達），
    但本人確未收到本案判決書；且被告於九十一年五月十七日親至原審法院，由原
    審法院承辦書記官交付本案判決書，並允諾被告得自該日起算十日內上訴。又被
    告係因遷移原住所且未回原住所查看信件，不諳法律，始遲誤上訴期間，並請准
    予回復原狀及上訴。為此提起抗告云云。
二、按上訴期間為十日，自送達判決後起算；應於法定期間內為訴訟行為之人，其住
    所、居所或事務所不在法院所在地者，計算該期間時，應扣除其在途之期間；刑
    事訴訟法第三百四十九條前段、第六十六條第一項定有明文。又送達文書，除本
    章有特別規定外，準用民事訴訟法之規定；送達於應受送達人之住居所、事務所
    或營業所行之；送達於住居所、事務所或營業所不獲會晤應受送達人者，得將文
    書付與有辨別事理能力之同居人或受僱人；送達不能依前二條規定為之者，得將
    文書寄存送達地之自治或警察機關，並作送達通知書，黏貼於應受送達人住居所
    、事務所或營業所門首，以為送達，刑事訴訟法第六十二條、民事訴訟法第一百
    三十六條第一項前段、第一百三十七條第一項、第一百三十八條亦有明文規定。
    經查，本件被告於九十年十月二十九日遷居高雄縣鳳山市○○路○段一七七號，
    經原審法院按其住所合法傳喚、被告並到庭應訊後，於九十一年一月十五日辯論
    終結，於同年月二十九日宣判，惟被告復於同年月二十八日遷居高雄縣鳳山市○
    ○路五十二巷二十五弄三之一號，是該院於對原高雄縣鳳山市○○路○段一七七
    號住所送達不到後，改依其高雄縣鳳山市○○路五十二巷二十五弄三之一號新住
    所送達，並於同年四月二日（原裁定誤載為同年三月四日）寄存在當地高雄縣警
    察局鳳山分局新甲派出所（原裁定誤載為文山派出所）而合法送達，有卷附送達
    回證、法務部戶役政作業連結系統查詢單可稽，揆諸首揭規定，上訴法定期間十
    日加計在途期間四日，被告至遲應於九十一年四月十六日前（原裁定誤載為同年
    三月十八日）提出上訴，而被告竟遲至九十一年五月二十七日始行上訴。至被告
    雖於九十一年四月四日又遷居至高雄縣大樹鄉○○村○○街十八號，此觀法務部
    戶役政作業連結系統查詢單自明，然其遷居既在原審法院合法送達後，於其上訴
    期間之計算自無影響。原裁定因認被告之上訴，顯已逾上訴期間，其上訴即屬違
    背程式，依刑事訴訟法第三百六十二條前段規定，裁定駁回被告之上訴，經核並
    無不合，
三、按寄存送達，本屬擬制送達之一種，是不問被告有無至寄存判決書之高雄縣警察
    局鳳山分局新甲派出所領取該判決書，均視為已發生送達之效力，送達期間自應
    起算；又被告於九十一年五月十七日至法院，由原審承辦書記官交付本案判決，
    應不影響先前合法寄存送達之效力；另被告縱未回原住所查看信件，且不諳法律
    ，致未於法定期間內上訴，但此係可歸責於被告之事由，不合刑事訴訟法第六十
    七條第一項所謂非因過失而遲誤上訴期間之情形，自無回復原狀而准予上訴之問
    題。本件被告之抗告為無理由，應予駁回。
據上論結，應依刑事訴訟法第四百十二條，裁定如主文。
中      華      民      國    九十一    年      七      月    三十一    日
                              臺灣高等法院高雄分院刑事第一庭
                                  審判長法官  曾永宗
                                        法官  郭玫利
                                        法官  邱永貴
右正本證明與原本無異。
如不服本裁定應於送達後五日內向本院提出抗告狀。
                                  法院書記官  梁雅華
中    華    民    國      九十一      年      八      月     一   日
